# 验资问题，急！

提问人：chwangzh 时间：2012-01-03 21:00:44
不是新设的 应该也要用入账当日的汇率吧 溢缴部分是否放资本公积需要看章程如何约定

回答人：chenyiwei
赞同，按实际收到出资当日的汇率入帐。差额是作为应付款还是资本公积，应由各方股东通过协议约定。

提问人：keeyuee 时间：2012-01-04 21:34:28
另外，今天外管函证，公司打算首次出资20%，但外方股东为了汇率因素多出资一些，根据汇率折算出来，出资比例大概为20.5%；
我打算验证出资20%，另外0.5%作为资本公积。但外管说首次出资必须全部作为验证资金，即本次验资金额20.5%。请问是外管正确还是我理解正确？急。。。。。。。。。

回答人：chenyiwei
应当没有明文规定“首次出资必须全部作为验证资金”，你可以向外管咨询一下他这样要求的政策依据。